臺灣臺中地方法院刑事裁定
111年度聲字第3520號
聲  請  人  臺灣臺中地方檢察署檢察官
受  刑  人  吳明政



上列聲請人因受刑人數罪併罰有二裁判以上，聲請定其應執行之
刑，本院裁定如下：
    主      文
吳明政所犯如附表所示之罪，應執行有期徒刑伍年參月。　　　
    理      由
一、聲請意旨略以：上開受刑人犯數罪，先後經判決確定如附表
    ，應依刑法第53條、第51條第5款，定應執行之刑，爰依刑
    事訴訟法第477條第1項規定聲請裁定等語。
二、按裁判確定前犯數罪者，併合處罰之。但有下列情形之一者
    ，不在此限：一、得易科罰金之罪與不得易科罰金之罪。二
    、得易科罰金之罪與不得易服社會勞動之罪。三、得易服社
    會勞動之罪與不得易科罰金之罪。四、得易服社會勞動之罪
    與不得易服社會勞動之罪。前項但書情形，受刑人請求檢察
    官聲請定應執行刑者，依第51條規定定之，刑法第50條定有
    明文。次按數罪併罰，分別宣告其罪之刑，宣告多數有期徒
    刑者，於各刑中之最長期以上，各刑合併之刑期以下，定其
    刑期，但不得逾30年，刑法第51條第5款亦有明文。
三、受刑人吳明政所犯如附表編號1至6、10至14所示之罪，為得
    易科罰金之罪，如附表編號7至9所示之罪則為不得易科罰金
    之罪，依刑法第50條第1項但書規定固不得併合處罰，然聲
    請人係應受刑人之請求而提出本件聲請，有臺灣臺中地方檢
    察署刑法第50條第1項但書案件是否請求定應執行刑調查表1
    份在卷可稽，合於刑法第50條第2項規定，故本院自應依刑
    法第51條之規定予以審酌，經核卷附前揭案件之裁判書8份
    及臺灣高等法院被告前案紀錄表1份，認聲請為正當，並斟
    酌受刑人所犯如附表編號1至7所示之罪，前經臺灣苗栗地方
    法院以111年度聲字第187號裁定定應執行有期徒刑2年2月確
    定；編號8至9、編號10至13所示之罪，經臺灣苗栗地方法院
    以110年度易字第261、269、270號判決分別定應執行有期徒
    刑1年11月、1年1月確定，則本院定應執行刑時，不得逾越
    刑法第51條第5款所定法律之外部界限，即不得逾附表所示1
    7罪宣告刑之總和（即有期徒刑7年5月），亦應受內部界限
    之拘束，即不得重於附表編號1至7、8至9、10至13所定之執
    行刑合計有期徒刑5年2月，加計附表編號14所示刑期之總和
    即有期徒刑5年5月（計算式＝5年2月＋3月），及其所犯各罪
    侵害法益之異同、對侵害法益之加重效應暨時間、空間之密
    接程度，及本院函知受刑人得於文到5日內就本件定應執行
    刑具狀陳述意見，受刑人具狀表示請求從輕量刑等語，有本
    院陳述意見表附卷可參等情狀，而為整體評價後，定應執行
    之刑如主文所示。
四、依刑事訴訟法第477條第1項，刑法第50條、第53條、第51條
    第5款，裁定如主文。　　
中    華    民   國    111    年    12    月    21    日
                  刑事第二十庭  法  官  江宗祐
以上正本證明與原本無異。
如不服本裁定，應於收受送達後5日內向本院提出抗告狀。（應
附繕本）
                                書記官  魏愛玲
中　　華　　民　　國　　111 　年　　12　　月　　22　　日
附表：
編       號            1           2            3 罪       名  竊盜 竊盜 竊盜 宣  告  刑  有期徒刑3月 有期徒刑4月 有期徒刑4月 犯 罪 日 期  110年1月19日 110年1月20日 110年4月8日 偵查（自訴）機關年度及案號  臺灣苗栗地方檢察署110年度偵字第1304、1872號 臺灣苗栗地方檢察署110年度偵字第1304、1872號 臺灣苗栗地方檢察署110年度偵字第2273、2319號 最後事實審 法院 臺灣苗栗地方法院 臺灣苗栗地方法院 臺灣苗栗地方法院  案號 110年度苗簡字第363號 110年度苗簡字第363號 110年度苗簡字第399號  判決日期 110年5月11日 （聲請書附表誤載為111年5月11日） 110年5月11日 （聲請書附表誤載為111年5月11日） 110年5月19日 確定判決 法院 臺灣苗栗地方法院 臺灣苗栗地方法院 臺灣苗栗地方法院  案號 110年度苗簡字第363號 110年度苗簡字第363號 110年度苗簡字第399號  判   決確定日期 110年6月28日 110年6月28日 110年7月1日 是否為得易科罰金之案件  是 是 是 備       註  臺灣苗栗地方檢察署110年度執字第1580號 臺灣苗栗地方檢察署110年度執字第1580號 臺灣苗栗地方檢察署110年度執字第1624號   編號1至7定應執行有期徒刑2年2月（臺灣臺南地方檢察署111年度執更助字第79號）   

編       號            4           5            6 罪       名  竊盜 竊盜 竊盜 宣  告  刑  有期徒刑3月 有期徒刑5月 有期徒刑5月 犯 罪 日 期  110年3月18日 110年3月27日 110年1月14日 偵查（自訴）機關年度及案號  臺灣苗栗地方檢察署110年度偵字第2076號 臺灣臺南地方檢察署110年度偵字第10217號 臺灣苗栗地方檢察署110年度偵字第1761號 最後事實審 法院 臺灣苗栗地方法院 臺灣臺南地方法院 臺灣苗栗地方法院  案號 110年度苗簡字第424號 110年度簡字第1626號 110年度易字第149號  判決日期 110年7月15日 110年10月6日 110年11月25日 確定判決 法院 臺灣苗栗地方法院 臺灣臺南地方法院 臺灣苗栗地方法院  案號 110年度苗簡字第424號 110年度簡字第1626號 110年度易字第149號  判   決確定日期 110年8月30日 110年11月4日 110年12月27日 是否為得易科罰金之案件  是 是 是 備       註  臺灣苗栗地方檢察署110年度執字第2183號 臺灣臺南地方檢察署111年度執字第453號 臺灣苗栗地方檢察署111年度執字第336號   編號1至7定應執行有期徒刑2年2月（臺灣臺南地方檢察署111年度執更助字第79號）   

編       號            7           8            9 罪       名  竊盜 竊盜 竊盜 宣  告  刑  有期徒刑9月 有期徒刑10月 有期徒刑8月（3次） 犯 罪 日 期  110年3月8日 110年2月26日 110年3月19日 偵查（自訴）機關年度及案號  臺灣苗栗地方檢察署110年度偵字第1761號 臺灣苗栗地方檢察署110年度偵字第2811、2845、3133、3203、3276、3277、3391、3654號 臺灣苗栗地方檢察署110年度偵字第2811、2845、3133、3203、3276、3277、3391、3654號 最後事實審 法院 臺灣苗栗地方法院 臺灣苗栗地方法院 臺灣苗栗地方法院  案號 110年度易字第149號 110年度易字第261、269、270號 110年度易字第261、269、270號  判決日期 110年11月25日 111年1月25日 111年1月25日 確定判決 法院 臺灣苗栗地方法院 臺灣苗栗地方法院 臺灣苗栗地方法院  案號 110年度易字第149號 110年度易字第261、269、270號 110年度易字第261、269、270號  判   決確定日期 110年12月27日 111年3月3日 111年3月3日 是否為得易科罰金之案件  否 否 否 備       註  臺灣苗栗地方檢察署111年度執字第337號 臺灣苗栗地方檢察署111年度執字第979號 臺灣苗栗地方檢察署111年度執字第979號   編號1至7定應執行有期徒刑2年2月（臺灣臺南地方檢察署111年度執更助字第79號） 編號8至9定應執行有期徒刑1年11月（臺灣臺南地方檢察署111年度執助字第428號）  

編       號  10 11 12 罪       名  毀棄損壞 竊盜 竊盜 宣  告  刑  有期徒刑4月 有期徒刑5月 有期徒刑3月（2次） 犯 罪 日 期  110年3月13日 110年3月19日 110年4月1日、 110年4月8日 偵查（自訴）機關年度及案號  臺灣苗栗地方檢察署110年度偵字第2811、2845、3133、3203、3276、3277、3391、3654號 臺灣苗栗地方檢察署110年度偵字第2811、2845、3133、3203、3276、3277、3391、3654號 臺灣苗栗地方檢察署110年度偵字第2811、2845、3133、3203、3276、3277、3391、3654號 最後事實審 法院 臺灣苗栗地方法院 臺灣苗栗地方法院 臺灣苗栗地方法院  案號 110年度易字第261、269、270號 110年度易字第261、269、270號 110年度易字第261、269、270號  判決日期 111年1月25日 111年1月25日 111年1月25日 確定判決 法院 臺灣苗栗地方法院 臺灣苗栗地方法院 臺灣苗栗地方法院  案號 110年度易字第261、269、270號 110年度易字第261、269、270號 110年度易字第261、269、270號  判   決確定日期 111年3月3日 111年3月3日 111年3月3日 是否為得易科罰金之案件  是 是 是 備       註  臺灣苗栗地方檢察署111年度執字第978號 臺灣苗栗地方檢察署111年度執字第978號 臺灣苗栗地方檢察署111年度執字第978號   編號10至13定應執行有期徒刑1年1月（聲請書附表誤載為1年11月）（臺灣臺南地方檢察署111年度執助字第429號）   

編       號  13 14 罪       名  竊盜 竊盜 宣  告  刑  有期徒刑4月 有期徒刑3月 犯 罪 日 期  110年3月17日 110年4月6日 偵查（自訴）機關年度及案號  臺灣苗栗地方檢察署110年度偵字第2811、2845、3133、3203、3276、3277、3391、3654號 臺灣臺中地方檢察署110年度偵字第33740號 最後事實審 法院 臺灣苗栗地方法院 臺灣臺中地方法院  案號 110年度易字第261、269、270號 111年度沙簡字第126號（聲請書附表誤載為11年度沙簡字第126號等）  判決日期 111年1月25日 111年3月14日 確定判決 法院 臺灣苗栗地方法院 臺灣臺中地方法院  案號 110年度易字第261、269、270號 111年度沙簡字第126號（聲請書附表誤載為11年度沙簡字第126號等）  判   決確定日期 111年3月3日 111年4月13日 是否為得易科罰金之案件  是 是 備       註  臺灣苗栗地方檢察署111年度執字第978號 臺灣臺中地方檢察署111年度執字第5628號（臺灣臺南地方檢察署111年度執助字第566號）   編號10至13定應執行有期徒刑1年1月（聲請書附表誤載為1年11月）（臺灣臺南地方檢察署111年度執助字第429號）